臺灣臺北地方法院刑事判決　　　　　 96年度交簡上字第204號
上　訴　人　臺灣臺北地方法院檢察署檢察官
被　　　告　甲○○
上列上訴人因被告犯公共危險案件，不服本院臺北簡易庭96年度
北交簡字第1788號，中華民國96年7月13日第一審簡易判決（聲
請簡易判決處刑案號：臺灣臺北地方法院檢察署96年度偵字第
9545 號）提起上訴，本院判決如下︰
    主  文
原判決撤銷。
甲○○服用酒類，不能安全駕駛動力交通工具而駕駛，處罰金新
臺幣伍萬元，如易服勞役，以新臺幣壹仟元折算壹日；減為罰金
新臺幣貳萬伍仟元，如易服勞役，以新臺幣壹仟元折算壹日。
    事  實
一、甲○○明知服用酒類將導致不能安全駕駛動力交通工具，卻
    於民國96年4月19日凌晨2時許，在臺北市市○○道小吃店內
    飲用威士忌後，已達不能安全駕駛動力交通工具之程度，竟
    仍騎乘車牌號碼：PPP－709號重型機車行駛於道路上，而於
    96年4月19日凌晨4時許，行經臺北市○○區○○路與基隆路
    口時為警攔檢，經警員對甲○○施以酒精濃度測試，經測得
    其呼氣酒精濃度達每公升0.68毫克，始查知上情。
二、案經臺北縣政府警察局信義分局報告臺灣臺北地方法院檢察
    署檢察官偵查後聲請簡易判決處刑。
    理  由
一、上揭犯罪事實，業據被告甲○○於警詢、偵查中及本院管轄
    之第二審合議庭審理時坦承不諱，並有刑法第185條之3案件
    測試觀察紀錄表、酒精濃度測定值紀錄表、酒後駕車生理平
    衡檢測表在卷可稽。本件事證明確，被告犯行足堪認定，應
    依法論科。
二、核被告所為，係犯刑法第185條之3服用酒類致不能安全駕駛
    動力交通工具而駕駛罪。原審認被告犯罪明確，論處被告罪
    刑本非無見，惟被告行為後，中華民國96年罪犯減刑條例業
    於96年7月4日公布、於同年7 月16日施行，惟按被告犯罪時
    間係在96年4月24日之前，依中華民國96年罪犯減刑條例第2
    條第1項第3款、第7 條之規定，應減其宣告刑2分之1，原審
    未及予以減刑，實有未當，上訴意旨以原判決未及適用上開
    減刑條例，請求撤銷原判決，為有理由，自應由本院予以撤
    銷改判。爰審酌被告飲酒後已達不能安全駕駛動力交通工具
    之程度，仍騎乘機車行駛於道路上，危及道路安全，枉顧其
    他用路人生命、財產之安全，惟其犯後尚能坦承犯行等一切
    情狀，量處如主文所示之刑，並諭知易服勞役之折算標準。
    又被告前開犯行之犯罪時間係於96年4月24日之前，且無中
    華民國96年罪犯減刑條例所定不得減刑之情形，爰依同條例
    第2條第1項第3款規定減其宣告刑2分之1，並諭知易服勞役
    之折算標準。
據上論斷，應依刑事訴訟法第455條之1第1項、第3項、第369條
第1項前段、第364條、第299條第1項前段，刑法第185條之3、第
42條第3項前段，刑法施行法第1條之1第1項、第2項但書，中華
民國96年罪犯減刑條例第2條第1項第3款、第7條之規定，判決如
主文。
本案經檢察官郭瑜芳到庭執行職務
中　　華　　民　　國　　96　　年　　9 　　月　　27    日
                  臺灣臺北地方法院刑事第二庭
                      審判長法　官  劉煌基
                            法  官  葉力旗
                            法  官  賴淑美
以上正本證明與原本無異。
本判決不得上訴。
                            書記官  許翠燕
中　　華　　民　　國　　96　　年　　9 　　月　　27    日
本案論罪科刑法條：
中華民國刑法第185條之3
服用毒品、麻醉藥品、酒類或其他相類之物，不能安全駕駛動力
交通工具而駕駛者，處一年以下有期徒刑、拘役或三萬元以下罰
金。
